【裁判字號】    98,消債更,107
【裁判日期】    981203
【裁判案由】    聲請更生
【裁判全文】
臺灣基隆地方法院民事裁定           98年度消債更字第107號
聲  請  人  甲○○
即  債務人
上列當事人因消費者債務清理事件聲請更生，本院裁定如下：
    主  文
債務人甲○○自中華民國98年12月4日上午8時起開始更生程序。
命司法事務官進行本件更生程序。
    理  由
一、按法院開始更生程序之裁定，應載明其年、月、日、時，並
    即時發生效力；法院裁定開始更生或清算程序後，得命司法
    事務官進行更生或清算程序，必要時得選任律師、會計師或
    其他適當之自然人或法人一人為監督人或管理人；消費者債
    務清理條例第45條第1項、第16條第1項分別定有明文。
二、本件聲請意旨略以：聲請人前任職於尚林實業股份有限公司
    （下稱尚林公司）平均月薪為新臺幣（下同）33,200元，於
    本條例施行前，曾於民國（下同）95年7月間依銀行公會債
    務協商機制與最大債權銀行台新國際商業銀行股份有限公司
    （下稱台新銀行），就積欠2,807,561元之總債務，成立每
    月清償28,265元、分120期、利率3.88％之協商方案，惟因
    債務人還款困難每月均向親友借貸還款，嗣與台新銀行協商
    另成立每月清償20,365元、分130期、利率2％之協商方案，
    然於98年1月20日債務人遭尚林實業股份有限公司裁員，致
    無薪資收入以清償債務，遲至98年5月20日始又任職於霖園
    餐飲客服員，每月薪資18,500元，扣除每月基本生活費用
    9,800元後實無力繼續履行每月清償20,365元之協商方案，
    是債務人毀諾顯因非可歸責於己之事由，且其無擔保或無優
    先權之債務總額未逾1,200萬元，復未經法院裁定開始清算
    程序或宣告破產，爰依法聲請更生等語。
三、查聲請人主張之上開事實，業據其提出財產及收入狀況說明
    書、債權人清冊、債務協商協議書、無擔保債務還款計畫、
    95年度銀行公會債務協商機制變更還款條件增補約據、債務
    協商繳款明細、離職證明書、合作金庫銀行及臺北富邦銀行
    暨土地銀行存款存摺、全國財產稅總歸戶財產查詢清單、建
    物登記謄本、土地登記謄本、財政部台灣省北區國稅局96、
    97 年度綜合所得稅各類所得資料清單、勞工保險被保險人
    投保資料表、在職暨薪資證明書、戶籍謄本、病症暨失能診
    斷證明書、中央健康保險繳納證明、98年房屋稅及97年地價
    稅繳款書、水電瓦斯費用收據等件影本為證，經核屬實，其
    主張自堪信為真實。本院審酌本件聲請人自98年1月20日遭
    裁員後，頓失收入至無以繼續履行每月清償20,365元之協商
    方案，確係因非可歸責於己之事由，且至98年5月20日聲請
    人始另受雇於霖園餐飲，每月薪資18,500元，扣除每月基本
    生活所需費用9,800元後，亦無可能負擔每月清償20,365元
    之協商方案，是聲請人主張其係因非可歸責於己之事由，致
    履行有重大困難，應為可採。是本件聲請人確有不能清償債
    務之情事，又查無聲請人有任何消費者債務清理條例第6條
    第3項、第8條及第46條所定各種應裁定駁回其更生聲請之事
    由存在，聲請人聲請更生，為有理由，應予准許。
四、依消費者債務清理條例第45條第 1項，裁定如主文。
中    華    民    國    98    年    12    月    3     日
                      民事庭法  官  蔡聰明
一、以上正本係照原本作成。
二、對本裁定不得抗告。
三、本裁定已於民國98年12月4日上午8時公告。
中    華    民    國    98    年    12    月    3     日
                            書記官  詹小瑤


司法院資訊處製作；財團法人民間司法改革基金會備份。
